最　高　行　政　法　院　裁　定
　　　　　　　　　　　　　　　　　　 96年度裁字第00871號
抗　告　人　甲○○
上列抗告人因與相對人財政部間有關關務事務事件，對於中華民
國95年7月10日臺北高等行政法院95年度訴字第30號裁定，提起
抗告，本院裁定如下：
　　主  文
抗告駁回。
抗告訴訟費用由抗告人負擔。
　　理  由
一、按抗告法院認抗告為不合法或無理由者，應為駁回抗告之裁
    定。
二、本件抗告意旨略謂：（一）依行政訴訟法第9條規定，尚無
    人民不得直接向行政法院提起訴訟之規範。（二）依中央法
    規標準法第5條第2款規定，改質米澱粉換算食米計量管理，
    涉及人民權利義務，應以法律定之。相對人以92年1月2日台
    財關字第091007272號令規範，牴觸前開規定，依行政程序
    法第158條第1項規定，該令為無效。原審以法律並無得直接
    向行政法院提起訴訟之規定，裁定駁回本件行政訴訟，侵害
    抗告人之訴訟權，為此提起抗告云云。
三、原審係以：本件抗告人認「改質米澱粉」係未列入限制輸入
    貨品表依法得自由輸出入、非屬稻米及米食製品、非屬關稅
    配額設定項目、非屬我WTO關稅減讓項目者，依法應不得為
    換算之限制。又改質米澱粉換算管理，事關人民權利義務，
    應以法律定之。惟相對人92年1月2日台財關字第0910073272
    號令規定，「混合改質米澱粉」之進口貨物經換算其(含改
    質米澱粉)食米含量超過30%者，納入配額數量內管理，已增
    加原海關進口稅則對「改質米澱粉」所無之限制，其將屬得
    自由進口之改質米澱粉納入換算食米管理，牴觸法律剝奪人
    民權益，依憲法第172條、行政程序法第158條規定，應屬無
    效，當依法撤銷，爰依行政訴訟法第9條規定提起行政訴訟
    ，聲明撤銷相對人92年1月2日台財關字第0910073272號令。
    按：「人民為維護公益，就無關自己權利及法律上利益之事
    項，對於行政機關之違法行為，得提起行政訴訟。但以法律
    有特別規定者為限。」行政訴訟法第9條定有明文。查本件
    抗告人以其為維護公益，就無關自己權利及法律上利益之事
    項，對相對人提起行政訴訟，惟就此相關法律並無得直接向
    行政法院提起訴訟之特別規定，其起訴自非合法等詞，為判
    斷基礎，因而駁回抗告人於原審之訴。
四、本院查：本件原裁定以前開理由駁回抗告人於原審之訴，並
    無不合。抗告意旨復執原審所不採之陳詞，指摘原裁定違誤
    ，求為廢棄，難認為有理由，應予駁回。
五、依行政訴訟法第104條、民事訴訟法第95條、第78條，裁定
    如主文。
中　　華　　民　　國　　96　　年　　4　　 月　　30　　日
                  第二庭審判長法  官　鄭　淑　貞
                              法  官  黃　合　文
                              法  官　吳　明　鴻
                              法  官　鄭　小　康
                              法  官　帥　嘉　寶
以  上  正  本  證  明  與  原  本  無  異
中　　華　　民　　國　　96　　年　　5　　 月　　1　　 日
　　　　　　　　　　　　　　　書記官　阮　桂　芬
